# 其他应收款能否分配股利

提问人：18086508379 时间：2019-09-02 10:56:35
请教各位老师，我司有一笔其他应收款，是应收关联公司的借款，现在打算以此向股东分配股利，冲销此其他应收款，这种操作，是否可行？其他应收款能否算作有价证券？
附：财管书上股利分配的支付方式
1. 现金股利它是股利支付的主要方式。公司支付现金股利除了要有累计盈余 (特殊情况下可用弥补亏损后的盈余公积金支付) 外，还要有足够的现金。
2. 财产股利主要是以公司所拥有的其他企业的有价证券，如债券、股票作为股利支付给股东。
3. 负债股利通常以公司的应付票据支付给股东，不得已情况下也有发行公司债券抵付股利的。
4.股票股利是公司以发放的股票作为股利的支付方式。

回答人：chenyiwei
这个问题不是财管问题，而主要是法律问题。如果你公司不是上市公司、金融机构、其他公众公司等受到密切监管的企业，而是一般的有限责任公司，则这样做并无不可，只需经股东会通过利润分配和批准债权债务抵销的协议，核实被抵销结算的债权的真实性即可。这部分股利视同现金股利。